【裁判字號】    90,易,270
【裁判日期】    900226
【裁判案由】    竊盜
【裁判全文】
臺灣高雄地方法院刑事判決                            九十年度易字第二七號
    公  訴  人  臺灣高雄地方法院檢察署檢察官
    被      告  乙○○
右列被告因竊盜案件，經檢察官提起公訴（八十九年度偵字第二八五八一號），本院
判決如左：
    主  文
乙○○攜帶兇器竊盜，處有期徒刑捌月。
Ｔ字型板手壹支沒收。
    事  實
一、乙○○於民國八十九年間，曾因竊盜罪，經本院判處有期徒刑七月，緩刑三年，
    緩刑期間內並付保護管束，並於八十九年十月二十四日確定。詎其竟不知悛悔，
    復意圖為自己不法之所有，於八十九年十二月十九日下午五時許，趁人未注意之
    際，在高雄縣鳳山市○○○路大板百貨前，持客觀上具危險性而足供兇器使用之
    Ｔ字型板手一把，破壞甲○○所有之車號為ＺＩＲ─八七二號輕型機車之電源鎖
    頭（毀損部分未據合法告訴）而竊取上開機車，得手後欲離開時為警當場查獲。
二、案經高雄縣警察局鳳山分局移送臺灣高雄地方法院檢察署檢察官偵查起訴。
    理由
一、訊據被告乙○○對於竊取告訴人前揭車輛之事實坦承不諱，惟辯稱非用Ｔ字型板
    手竊取告訴人之機車而是以自己的備用鑰匙竊取上開機車云云。然查被告以Ｔ字
    型板手破壞告訴人之機車車鎖之事實，業據被告在警、偵訊與本院審理聲請羈押
    時皆自白不諱，且告訴人於警訊時亦指訴其機車鎖頭被撬壞等情，並有贓物領據
    一紙在卷可稽，是被告於警、偵訊之自白與告訴人之指述相符，自堪信為真實，
    故被告事後翻異前詞，空言否認前供，顯為事後卸責之詞，不足採信，被告犯行
    足堪認定。
二、按刑法第三百二十一條第一項第三款之攜帶兇器竊盜罪，係以行為人攜帶兇器竊
    盜為其加重要件，此所謂兇器，其種類並無限制，凡客觀上足對人之生命、身體
    安全構成威脅，具有危險性之兇器均屬之，且祇須行竊時攜帶此種具有危險性之
    兇器為已足，並不以攜帶之初有行兇之意圖為必要，此有最高法院七十九年臺上
    字第五二五三號判例意旨可資參照。又板手為足以殺傷人之生命、身體之器械，
    顯為具有客觀上危險性之兇器，是被告持Ｔ字型板手破壞告訴人所有之上開輕型
    機車之電源鎖頭而竊得之，核其所為，係犯刑法第三百二十一條第一項第三款之
    加重竊盜罪。檢察官亦認為被告係犯竊盜罪，但誤繕為刑法第三百三十條第一項
    ，應予更正。爰審酌被告正值青壯之年，不思憤發向上，循合法途徑獲取生活之
    資，竟圖不勞而獲，恣意竊取他人財物，本不宜輕貸，惟念其犯後坦承犯行，態
    度良好，未擴大損害之範圍，量處如主文所示之刑，以資懲儆。再者，被告作案
    之Ｔ字型板手一支雖未扣案，然係被告所有，且供竊盜犯罪所用之物又未能證明
    已滅失，爰依刑法第三十八條第一項第二款之規定宣告沒收。
據上論斷，應依刑事訴訟法第二百九十九條第一項前段、刑法三百二十一條第一項第
三款、第三十八條第一項第二款，判決如主文。
本案經檢察官洪期榮到庭執行職務
中      華      民      國      九十      年      二      月    二十六  日
                                      臺灣高雄地方法院刑事第三庭
                                          法  官  李  淑  惠
右正本證明與原本無異。
如不服本判決，應於判決送達後十日內，向本院提出上訴狀。
                                          書記官  馮  欽  鳳
中      華      民      國      九十      年      二      月    二十六  日


司法院資訊處製作；財團法人民間司法改革基金會備份。
